# 请教关于如何进行账务处理？

提问人：广袤而无垠 时间：2022-09-16 19:07:14
陈老师，您好，目前我们接触一家制药公司，公司产品主要销往国外， 2021 年 7 月的时候采用CIF方式销售给客户一批药品，公司同时向中国人保投了海运险，公司将海运险背书转让给了客户，之后若海运过程中发生毁损或者其他损失，由客户负责向保险公司申请理赔。 2021 年 9 月，货物在运输过程中价值 90 万元的药品进水失效， 2021 年保险公司初步调查，药品价值 90 万元，其他费用 5 万元，共计 95 万元。随即保险公司要求客户提供理赔相关资料。 2021 年底，客户将款项（包括进水失效那部分药品款项）打给了公司，公司也全额（包含进水失效的药品）确认了收入。 2022 年 3 月，为维护客户关系，公司答应客户将向保险公司理赔的权利转移给公司并签订了相关协议，并允许客户将 95 万元从 2022 年上半年支付给公司的款项中扣除（客户 2022 年仍在采购公司药品）。 2022 年 4 月，公司向中国人保申请理赔，后由于材料未提供完全，保险公司只理赔了货款的 90 万元，其他费用 5 万元并未理赔。我们理解 2021 年公司将进水那部分药品确认收入并无不妥，请问陈老师 2021 年账务处理是否正确？另外， 2022 年上半年如何做账目前我们有三种观点： 1 、 2022 年上半年客户收入及应收账款当期减少 95 万元，从中国人保收到的 90 万元视同将药品销售给中国人保，确认主营业务收入 90 万元，差额 5 万元计入营业外支出。 2 、 2022 年上半年客户收入不变，从客户获得的理赔权利视为从客户处平价购买，后期因为公司自身提供资料未完整导致的 5 万元损失计入营业外支出。 3 、 2022 年上半年客户收入及应收账款当期减少 95 万元，公司获得理赔权利视为公司答应了客户的退货请求，公司收到的 90 万元视为对于存货毁损的补偿，所以走待处理财产损益科目， 90 万元与存货成本的差额计入营业外收入。另外，会计师对 2021 年和 2022 年上半年的收入对客户进行了函证， 2021 年收入包含进水失效药品的款项，客户回函确认无误。针对 2022 年上半年的销售收入，客户提出质疑，客户认为应该将失效药品的 90 万元从当期收入中扣除。
请陈老师解答，公司 2021 年会计处理是否准准确。 2022 年三种会计处理方案哪种方案比较合适？

回答人：chenyiwei
1 、由于是CIF条款，商品控制权自货物在装运港启运时转移，且 2021 年内已收到客户支付的全部货款，因此 2021 年全额确认收入（包括进水失效的药品）一般理解是合理的。但需要进一步了解：“2022年 3 月，为维护客户关系，公司答应客户将向保险公司理赔的权利转移给公司并签订了相关协议”，，是行业惯例，还是个案处理？如果是行业惯例（或者与该客户的交易惯例），则在 2021 年内已知该部分药品已进水失效的情况下，不应确认失效药品的收入。
2 、 2022 年上半年的事项，假设不是交易惯例，而是个案处理，即 2021 年内全部确认收入是合理的，则 2022 年内应作销售退回处理，冲减 2022 年度收入 95 万元，其余处理采用主帖中的方案3“2022年上半年客户收入及应收账款当期减少 95 万元，公司获得理赔权利视为公司答应了客户的退货请求，公司收到的 90 万元视为对于存货毁损的补偿，所以走待处理财产损益科目， 90 万元与存货成本的差额计入营业外收入”。